【裁判字號】    99,簡上,156
【裁判日期】    990827
【裁判案由】    賭博
【裁判全文】
臺灣臺南地方法院刑事判決             99年度簡上字第156號
上  訴  人
即  被  告  乙○○○
上列上訴人即被告賭博案件，不服本院九十九年度簡字第七六三
號中華民國九十九年四月八日第一審判決（聲請案號：九十九年
度核交字第一一八一號）提起上訴，被告於本院審理時，為有罪
之陳述，本院判決如下：
    主  文
上訴駁回。
乙○○○緩刑貳年。
    事  實
一、乙○○○基於意圖營利，供給賭博場所、聚眾賭博及在公眾
    得出入之場所賭博之犯意，自民國九十九年二月一日起至同
    月九日止，提供其位於臺南市○區○○街一百八十號之住處
    ，聚集不特定多數人至上開住處下注簽賭，參與俗稱「六合
    彩」之賭博，提供「二星」、「三星」及「四星」等簽單供
    賭客簽賭，並以每星期二、四、六同日香港「六合彩」開出
    之六組號碼作為賭博依據，由賭客任意圈選號碼，每注為新
    臺幣（下同）十元或八十元不等，約定賭客如以十元下注，
    簽中「二星」、「三星」可分別贏得五百七十元及五千七百
    元賭金，如以八十元下注，簽中「二星」、「三星」則可分
    別贏得五千七百元及五萬七千元之賭金，乙○○○再把賭客
    所簽賭的號碼轉向大組頭即姓名、年籍不詳綽號「阿金仔」
    之成年女子處簽賭，而渠等每支十元之簽注可抽得零點二元
    之佣金，每支八十元之簽注可抽得二元之佣金，每期獲利約
    五百元，每月可獲利約六千元，迄今已獲利六萬元。嗣於九
    十九年二月九日下午四時五十分許，為警持搜索票至其上開
    住處執行搜索後，查扣乙○○○所有而供賭博用之六合彩下
    注簽單二十五張，因而查知上情。
二、案經案經臺南市警察局第一分局報告臺灣臺南地方法院檢察
    署檢察官偵查終結後，聲請簡易判決處刑。
    理  由
一、上開犯罪事實迭據被告乙○○○於偵查中及本院審理時供承
    不諱，並有被告所有且供賭博所用之六合彩下注簽單二十五
    張在卷可參，被告於本院審理時之自白與事實相符，堪以採
    信。被告乙○○○之賭博犯行明確，堪以認定，應依法論科
    。
三、核被告乙○○○係犯刑法第二百六十六條第一項前段之普通
    賭博罪、同法第二百六十八條之意圖營利供給賭博場所罪及
    意圖營利聚眾賭博罪。被告與真實姓名年籍不詳綽號「阿金
    仔」之組頭，就上開犯行，有犯意聯絡及行為分擔，應依共
    同正犯論處。又按被告經營六合彩之簽賭，以香港之六合彩
    每期之開彩反覆進行上開犯行，本質上乃具有反覆、延續性
    行為之特徵，其所犯前開三罪，於刑法評價上，各罪應認係
    集合多數犯罪行為而成立之獨立犯罪型態之「集合犯」，各
    罪雖有多次行為，惟應為包括一罪，應僅成立一罪。被告供
    給賭博場所，聚集不特定賭客簽賭以獲取利益，其主觀上係
    追求同一之營利目的，所為各個舉動均係基於單一之賭博犯
    意決定，為法律概念之一行為。其一行為觸犯供給賭博場所
    、聚眾賭博及公然賭博之罪名，應依想像競合犯之例從一情
    節較重之聚眾賭博罪處斷。原審以被告罪證明確，依刑事訴
    訟法第四百四十九條第一項前段、第四百五十條第一項、第
    四百五十四條第二項，刑法第二百六十八條前段、後段、第
    二百六十六條第一項前段、第五十五條、第四十一條第一項
    前段、第三十八條第一項第二款，刑法施行法第一條之一，
    逕以簡易判決判處被告有期徒刑三月，並諭知如易科罰金，
    以新台幣一千元折算一日，另將扣案供賭博所用之六合彩下
    注簽單二十五張均沒收之；其認事用法，圴無違誤，量刑亦
    屬妥適。上訴意旨指摘原判決量刑過重，求予撤銷改判，為
    無理由，應予駁回。
三、末查被告前未曾受有期徒刑以上刑之宣告，有臺灣高等法院
    被告前案紀錄表一件附卷可稽，本案為其初犯，而本院審酌
    其年已七十二歲，因家庭經濟始為前開犯行等情狀，認被告
    經此起訴審判科刑之訟累，應已足促其警惕，而無再犯之虞
    ，上開宣告之刑，以暫不執行為適當，爰依刑法第七十四條
    第一項第一款之規定，宣告緩刑如主文第二項所示，以啟自
    新。
據上論斷，應依刑事訴訟法第四百五十五條之一第一項、第三項
、第三百六十八條、第三百六十四條、第二百七十三條之一第一
項，刑法第七十四條第一項第一款，判決如主文。
本案經檢察官甲○○到庭執行職務。
中    華    民    國    99    年    8     月    27    日
                刑事第十三庭    審判長法  官  張銘晃
                                      法  官  徐文瑞
                                      法  官  黃翰義
以上正本證明與原本無異。
不得上訴。
                                      書記官  謝文心
中    華    民    國    99    年    8     月    27    日

司法院資訊處製作；財團法人民間司法改革基金會備份。
